【裁判字號】    96,易,1728
【裁判日期】    970229
【裁判案由】    竊盜
【裁判全文】
臺灣士林地方法院刑事判決              96年度易字第1728號
公  訴  人  臺灣士林地方法院檢察署檢察官
被      告  乙○○
                    （
            戊○○
                    （另案於臺灣臺北監獄執行中）
            丙○○
                    （另案於臺灣臺北監獄士林分監執行中）
            丁○○
            甲○○
                    （另案於臺灣臺北監獄執行中）
上列被告因竊盜案件，經檢察官提起公訴（96年度偵字第5013號
、第6859號、第7616號、第9995號），因所犯為刑法第320 條及
第321 條之罪，本院判決如下：
    主  文
乙○○、戊○○、丙○○、丁○○犯如附表一所示之竊盜罪，累
犯，各處如附表二所示之刑及沒收如附表二所示之物；乙○○應
執行有期徒刑陸年，未扣案之鐵撬壹支及扣案之鐵撬壹支、大型
平口螺絲起子壹支、小型鐵撬壹支、開鎖工具壹支（以上保管字
號為臺灣士林地方法院檢察署九十六年度保管字第三八六０號）
均沒收之；戊○○應執行有期徒刑貳年陸月，未扣案之鐵撬壹支
及扣案之鐵撬壹支、大型平口螺絲起子壹支、小型鐵撬壹支、開
鎖工具壹支（以上保管字號為臺灣士林地方法院檢察署九十六年
度保管字第三八六０號）均沒收之；丙○○應執行有期徒刑壹年
拾月，未扣案之鐵撬壹支及扣案之固定夾壹把、套筒捌個、十字
起子壹把、套筒扳手壹支（以上保管字號為臺灣士林地方法院檢
察署九十六年度保管字第二二０二號）均沒收之；丁○○應執行
有期徒刑柒月，未扣案之鐵撬壹支沒收之。
甲○○共同竊盜，累犯，處有期徒刑肆月，如易科罰金以新臺幣
貳仟元折算壹日，減為有期徒刑貳月，如易科罰金以新臺幣貳仟
元折算壹日。
乙○○、戊○○、丁○○被訴犯如附表三所示之竊盜罪部分均無
罪。
    事  實
一、乙○○曾於民國83年間因違反麻醉藥品管理條例案件，經臺
    灣臺北地方法院以83年度訴字第299 號判決判處有期徒刑五
    月及五年四月，並定應執行刑為有期徒刑五年八月確定，於
    87年7 月18日縮短刑期假釋出監，又於假釋付保護管束期間
    之89年間因贓物案件，經臺灣臺北地方法院以89年度易字第
    817 號判決判處有期徒刑四月確定，經撤銷假釋並接續執行
    殘刑二年十月九日，而於92年8 月17日執行完畢；戊○○曾
    於91年間因毒品危害防制條例案件，經本院以91年度訴字第
    33號判決判處有期徒刑四月及七月，並定應執行刑為有期徒
    刑十月確定，又於92年間因毒品危害防制條例案件，經本院
    以92年度訴字第209 號判決判處有期徒刑八月及五月，並定
    應執行刑為有期徒刑一年確定，經接續執行合併計算假釋期
    間，而於93年6 月3 日縮短刑期假釋出監，迄至94年1 月27
    日縮刑期滿執行完畢；丙○○曾於93年間因毒品危害防制條
    例案件，經本院以93年度簡字第402 號判決判處有期徒刑六
    月確定，而於94年9 月13日縮刑期滿執行完畢；丁○○曾於
    93年間因贓物案件，經本院以93年度易字第932 號判決判處
    有期徒刑四月確定，而於94年12月2 日執行完畢；甲○○曾
    於94年間因毒品危害防制條例案件，經本院以94年度易字第
    958 號判決判處有期徒刑五月確定，而於96年1 月17日執行
    完畢，詎渠等均不知悔改，竟分別各基於意圖為自己不法所
    有之犯意，或共同基於意圖為自己不法所有之犯意聯絡，分
    別於如附表所示一之時間、地點，以如附表一所示之方法，
    分別竊取如附表一所示被害人之財物（各次行竊時間、地點
    、行為人、被害人、手法及所得財物均詳如附表一所示），
    嗣於96年6 月2 日20時15分許，在臺北市北投區○○○路94
    巷35號之工地內，為警據報而當場查獲前往行竊之丙○○，
    並扣得其所有供行竊所用之固定夾1 把、套筒8 個、十字起
    子1 把及套筒扳手1 支（以上保管字號為臺灣士林地方法院
    檢察署96年度保管字第2202號），另於96年6 月15日14時30
    分許，在臺北市○○區○○街227 巷26號5 樓，為警據報而
    當場查獲前往行竊之乙○○、戊○○，並扣得戊○○所有供
    行竊所用之鐵撬1 支、大型平口螺絲起子1 支及小型鐵撬1
    支（以上保管字號為臺灣士林地方法院檢察署96年度保管字
    第3860號），經丙○○供述而查悉戊○○、甲○○及丁○○
    之涉案情節，另於乙○○所騎乘之機車置物箱內扣得其所有
    之平口螺絲起子2 支、十字螺絲起子1 支、老虎鉗1 支、鯉
    魚鉗1 支、拔釘器1 支、扳手1 支、美工刀1 支及前供行竊
    所用之開鎖工具1 支（以上保管字號為臺灣士林地方法院檢
    察署96年度保管字第3860號），並由丙○○及乙○○分別於
    96 年6月3 日、16日及26日經有偵查權之員警發覺如附表一
    編號四至八、一一至一四、一六及一九至二二犯行前，自行
    向承辦員警申告前開行為並表明接受裁判之意，而查悉上情
    。
二、案經臺北市政府警察局北投分局報請臺灣士林地方法院檢察
    署檢察官偵查起訴。
    理  由
壹、本件被告乙○○、戊○○、丙○○、丁○○及甲○○所犯均
    係刑法第320 條及第321 條之罪，是依刑事訴訟法第284 條
    之1 規定，應毋庸行合議審判，而被告乙○○、戊○○、丙○○、丁○○及甲○○對於本判決所引用之下列各項證據方
    法之證據能力，於本院審理時均表示無意見，且於法院調查
    證據時，知有刑事訴訟法第159 條第1 項不得為證據之情形
    ，亦未於言詞辯論終結前聲明異議，茲審酌該等言詞陳述及
    書面陳述作成時之情況，並無不宜作為證據之情事，依刑事
    訴訟法第159 條之5 之規定，自得作為證據，合先敘明。
貳、有罪部分：
  一、前揭犯罪事實，業據被告乙○○、戊○○、丙○○、丁○○及甲○○於本院審理坦承不諱，核與被害人戌○○、己○○、午○○、亥○○、癸○○、宙○○、子○○、丑○○、申○○、寅○○、黃○○、未○○、宇○○、地○○
      、巳○○、天○○、閻天霖、庚○○、陳信合、壬○○、
      辰○○及卯○○分別於警詢、偵查及本院審理中所指訴之
      情節大致相符，並經證人吳武聰、郭培林及葉幸福於警詢
      證述在卷，且有被害人丑○○、宇○○、申○○、亥○○
      、卯○○、壬○○、陳信合及巳○○出具之贓物認領保管
      單、汽車租賃合約書、臺北市政府警察局北投分局96年6
      月15日搜索扣押筆錄、扣押物品目錄表及現場照片、臺北
      市○○區○○路161 巷7號8樓之現場照片、臺北市北投區
      ○○○路102 巷38之1 號路口監視畫面、臺北市○○區○○街24巷1 弄6 號監視錄影光碟翻拍照片、臺北市政府警
      察局北投分局96年6 月2 日扣押筆錄、扣押物品目錄表及
      現場照片、臺北市政府警察局96年12月21日北市警投分刑
      字第09632284200 號及第00000000000 號函所檢附之查訪
      紀錄表、照片在卷可稽，復有如事實欄所載之物品扣案可
      資佐證；又被害人黃○○住處內冷氣口旁所採取之指紋，
      經送內政部警政署刑事警察局鑑驗之結果，與被告乙○○
      之指紋相符，此有該局96年7 月19日刑紋字第0960109762
      號鑑驗書及臺北市政府警察局北投分局刑案現場勘察報告
      各一份附卷可參，足徵被告乙○○、戊○○、丙○○、丁○○及甲○○之上開自白與事實相符。本件事證明確，渠
      等犯行均堪認定，應予依法論科。
  二、按刑法第321 條第1 項第3 款之攜帶兇器竊盜罪，係以行
      為人攜帶兇器竊盜為其加重條件，此所謂兇器，其種類並
      無限制，凡客觀上足對人之生命、身體、安全構成威脅，
      具有危險性之兇器均屬之，且祇須行竊時攜帶此種具有危
      險性之兇器為已足，並不以攜帶之初有行兇之意圖為必要
      （最高法院79年臺上字第5253號判例可資參照），查被告
      乙○○、丙○○及戊○○於行竊時所攜帶如附表一所示之
      鐵撬、固定夾、套筒、十字起子、套筒扳手及大型平口螺
      絲起子，均屬金屬材質，此有卷附之照片可稽，且部分係
      渠等持以破壞鐵絲網、鐵窗、鎖頭所用之物，業經渠等供
      明在卷，於客觀上自足以對人之生命、身體、安全構成威
      脅，而均為兇器之一種；又窗戶、鐵窗及鐵絲網，依社會
      通常觀念具防盜、防閑之作用，為安全設備。核被告乙○○、戊○○、丙○○、丁○○及甲○○所為如附表一所示
      之行為，分別係犯如附表一所示之竊盜罪。又補充理由書
      雖認如附表一編號六、一四及一五所示之行為，分別係犯
      刑法第321 條第1 項第2 款、第3 款之加重竊盜罪嫌，然
      被害人宙○○於警詢中證稱：「…竊賊以開鎖方式侵入（
      鎖頭未破壞），我回家時是發現大門是開著的…」等語，
      而被害人宇○○於警詢中僅證稱曾於96年6 月份發現所使
      用之庫房房門開啟等語，另被害人未○○於警詢中亦證稱
      ：「…據警方帶同之嫌犯供稱，歹徒係開啟樓下公共鐵門
      後，上樓至頂樓住處，然後再由頂樓之鋁門落地窗侵入屋
      內翻箱倒櫃，因為我係經警方到場時才知道頂樓遭人侵入
      行竊，所以現場狀況尚保持遭竊時歹徒翻箱倒櫃的狀況。
      」等語，觀諸卷附被害人未○○住處之現場照片，該落地
      窗並無遭破壞之情形，是以渠等上開之陳述內容，自難認
      有何毀越門扇、牆垣或其他安全設備及攜帶兇器之情形，
      參以被害人未○○於警詢中另證稱並不清楚財物損失狀況
      等語，亦難逕認其確有行動電話及鐵製項鍊等財物遭竊而
      達既遂之程度，自與上開加重竊盜罪之構成要件有間，惟
      其基本事實同一，本院自得予以審究，並變更起訴法條。
      又被告乙○○、戊○○所為竊取被害人未○○財物之犯行
      及被告乙○○所為竊取被害人地○○財物之犯行，雖已著
      手於竊盜行為之實施，然未至取得財物之結果，均為未遂
      犯，應依刑法第25條第2 項之規定，減輕其刑。又被告乙○○、戊○○所為如附表一編號四及九之竊盜犯行，均另
      犯刑法第306 條第1 項之侵入住宅罪，公訴意旨業已敘明
      此部分犯罪事實而漏未引用法條，尚有未洽，本院自得予
      以補充適用。又被告戊○○、丙○○及丁○○就如附表一
      編號二所示之竊盜犯行，被告戊○○及丙○○就如附表一
      編號一所示之竊盜犯行，被告丙○○及甲○○就如附表一
      編號三所示之竊盜犯行，被告乙○○、戊○○就如附表一
      編號四、九、一一、一二所示之竊盜犯行，分別有犯意聯
      絡及行為分擔，均為共同正犯。又被告乙○○及戊○○就
      如附表一編號四及九之竊盜犯行，均係以一加重竊盜之行
      為同時觸犯侵入住宅罪名，為想像競合犯，應依刑法第55
      條之規定，從一重之加重竊盜罪論處。又被告乙○○、戊○○、丙○○及丁○○所犯如附表一所示各竊盜罪，犯意
      各別，應予分論併罰。又被告丙○○及乙○○分別於96年
      6 月3 日、16日及26日經有偵查權之員警發覺如附表一編
      號四至八、一一至一四、一六及一九至二二之竊盜犯行前
      ，自行向承辦員警申告前開行為並表明接受裁判，符合自
      首之規定，是就此部分犯行均應依刑法第62條之規定，減
      輕其刑。又被告乙○○曾於83年間因違反麻醉藥品管理條
      例案件，經臺灣臺北地方法院以83年度訴字第299 號判決
      判處有期徒刑五月及五年四月，並定應執行刑為有期徒刑
      五年八月確定，於87年7 月18日縮短刑期假釋出監，又於
      假釋付保護管束期間之89年間因贓物案件，經臺灣臺北地
      方法院以89年度易字第817 號判決判處有期徒刑四月確定
      ，經撤銷假釋並接續執行殘刑二年十月九日，而於92年8
      月17日執行完畢；而被告戊○○曾於91年間因毒品危害防
      制條例案件，經本院以91年度訴字第33號判決判處有期徒
      刑四月及七月，並定應執行刑為有期徒刑十月確定，又於
      92年間因毒品危害防制條例案件，經本院以92年度訴字第
      209 號判決判處有期徒刑八月及五月，並定應執行刑為有
      期徒刑一年確定，經接續執行合併計算假釋期間，而於93
      年6 月3 日縮短刑期假釋出監，迄至94年1 月27日縮刑期
      滿執行完畢；另被告丙○○曾於93年間因毒品危害防制條
      例案件，經本院以93年度簡字第402 號判決判處有期徒刑
      六月確定，而於94年9 月13日縮刑期滿執行完畢；又被告
      丁○○曾於93年間因贓物案件，經本院以93年度易字第
      932 號判決判處有期徒刑四月確定，而於94年12月2 日執
      行完畢；另被告甲○○曾於94年間因毒品危害防制條例案
      件，經本院以94年度易字第958 號判決判處有期徒刑五月
      確定，而於96年1 月17日執行完畢，此有臺灣高等法院被
      告前案紀錄表各一份附卷可參，渠等前曾受有期徒刑之執
      行完畢，於五年以內故意再犯本件最重本刑為有期徒刑以
      上之罪，均為累犯，應依刑法第47條第1 項之規定加重其
      刑，並就被告乙○○、戊○○及丙○○部分依法先加後減
      之。爰審酌被告乙○○、戊○○及丙○○正值壯年，竟多
      次以如附表一所示之方式竊取他人財物，而被告丁○○及
      甲○○曾有多次竊盜前科，此有上開前案紀錄表在卷可參
      ，復再次為如附表一所示之竊盜犯行，嚴重破壞社會秩序
      及他人財產安全，然渠等於犯後尚能坦承犯行，及其五人
      之品行、犯罪動機、目的、手段、行為次數、生活狀況、
      智識程度、犯罪所得之利益及所生之損害等一切情狀，分
      別量處如主文所示之刑，並就被告甲○○部分諭知易科罰
      金之折算標準。又被告乙○○、戊○○、丙○○、丁○○
      及甲○○所為本件如附表一編號一至三、六、一０、一二
      、一六至一八及二二之竊盜犯行，其犯罪時間係在96年4
      月24日以前，且宣告刑均未逾有期徒刑一年六月，爰依中
      華民國96年罪犯減刑條例第2 條第1 項第3 款及第3 條第
      1 項第15款之規定，各減其刑期二分之一，而分別諭知如
      主文所示之減得之刑，並就被告乙○○、戊○○、丙○○
      及丁○○部分定其應執行刑。至檢察官雖聲請就被告乙○○、戊○○及丙○○部分依竊盜犯贓物犯保安處分條例第
      3 條第1 項之規定諭知刑前強制工作，然保安處分係針對
      受處分人將來之危險性所為之處置，以達教化、治療之目
      的，為刑罰之補充制度，我國現行刑法採刑罰與保安處分
      雙軌制，係在維持行為責任之刑罰原則下，為協助行為人
      再社會化之功能，以及改善行為人潛在之危險性格，期能
      達成根治犯罪原因、預防犯罪之特別目的，是保安處分中
      之強制工作，旨在對嚴重職業性犯罪及欠缺正確工作觀念
      或無正常工作因而犯罪者，強制其從事勞動，學習一技之
      長及正確之謀生觀念，使其日後重返社會，能適應社會生
      活；又竊盜犯贓物犯保安處分條例第3 條第1 項規定：十
      八歲以上之竊盜犯、贓物犯，有犯罪之習慣者，得於刑之
      執行前，令入勞動場所強制工作，乃授權法院「得」依具
      體情狀決定是否令有竊盜、贓物犯罪習慣之被告入勞動場
      所強制工作，而非「必」宣告之，即係本於保安處分應受
      比例原則之規範，使保安處分之宣告，與行為人所為行為
      之嚴重性、行為人所表現之危險性及對於行為人未來行為
      之期待性相當之意旨而制定，而由法院視行為人之危險性
      格，決定應否令入勞動處所強制工作，以達預防之目的，
      最高法院91年度臺上字第4625號判決意旨可資參照；又依
      卷附之上開被告前案紀錄表所載，於如附表一所示之各竊
      盜犯行前，被告乙○○並無任何竊盜前科，而被告戊○○
      及丙○○雖各有一次竊盜前科，然犯罪時間均有間隔，況
      被告乙○○及丙○○復於如附表一編號四至八、一一至一
      四、一六及一九至二二之竊盜犯行為警發覺前自行申告，
      且被告乙○○、戊○○及丙○○於犯罪後均坦承犯行，自
      難僅以本次犯罪期間內之竊盜行為次數，即認渠等有犯竊
      盜罪之習慣，是依比例原則，綜合其所表現之危險性及對
      其未來之期待性等情以觀，本院因認宣告如主文所示之刑
      ，與被告乙○○、戊○○及丙○○犯行之處罰已屬相當，
      並足收儆懲之效，尚無另宣告強制工作以預防矯治其社會
      危險性之必要，爰均不另諭知於刑之執行前令入勞動場所
      強制工作；又竊盜犯贓物犯保安處分條例第2 條第4 項規
      定，應執行之刑未達一年以上者，無該條例之適用，而本
      件被告丁○○及甲○○所涉上開竊盜犯行既經諭知如主文
      所示之刑，自無竊盜犯贓物犯保安處分條例適用之餘地，
      附此敘明。
  三、未扣案之鐵撬、扣案之固定夾1 把、套筒8 個、十字起子
      1 把、套筒扳手1 支（以上保管字號為臺灣士林地方法院
      檢察署96年度保管字第2202號）及鐵撬1 支、大型平口螺
      絲起子1 支、小型鐵撬1 支、開鎖工具1 支（以上保管字
      號為臺灣士林地方法院檢察署96年度保管字第3860號），
      均係供犯竊盜罪所用之物，且分別為被告乙○○、戊○○
      及丙○○所有，業經渠等供明在卷，爰依刑法第38條第1
      項第2 款之規定於各該加重竊盜罪之主文項下宣告沒收之
      。
、無罪部分：
  一、本件公訴意另以：被告乙○○、戊○○及丁○○基於意圖
      為自己不法所有之犯意，分別單獨或結夥實施如附表三所
      示之竊盜犯行（犯罪時間、地點、參與人、行為態樣、被
      害人及所得財物均詳如附表三所示），因認被告乙○○、
      戊○○及丁○○上開行為分別涉有如附表三所示之竊盜未
      遂罪嫌等語。
  二、按被告未經審判證明有罪確定前，推定其為無罪；又犯罪
      事實應依證據認定之，無證據不得認定其犯罪事實；又被
      告之自白，不得作為有罪判決之唯一證據，仍應調查其他
      必要之證據，以察其是否與事實相符；又不能證明被告犯
      罪者，應諭知無罪之判決，刑事訴訟法第154 條第1 項、
      第2 項、第156 條第2 項及第301 條第1 項分別定有明文
      。又事實之認定，應憑證據，如未能發現相當證據，或證
      據不足以證明，自不能以推測或擬制之方法，為裁判基礎
      （最高法院40年度臺上字第86號判例參照）。另認定犯罪
      事實所憑之證據，雖不以直接證據為限，間接證據亦包括
      在內；然而無論直接或間接證據，其為訴訟上之證明，須
      於通常一般之人不致有所懷疑，而得確信其為真實之程度
      者，始得據為有罪之認定，倘其證明尚未達到此一程度，
      而有合理之懷疑存在時，即無從為有罪之認定，亦有最高
      法院76年度臺上字第4986號判例可資參照。況刑事訴訟法
      第161 條第1 項亦規定，檢察官就被告犯罪事實，應負舉
      證責任，並指出證明之方法，是檢察官對於起訴之犯罪事
      實，應負提出證據及說服之實質舉證責任，倘其所提出之
      證據，不足為被告有罪之積極證明，或其指出證明之方法
      ，無從說服法院以形成被告有罪之心證，基於無罪推定之
      原則，自應為被告無罪判決之諭知，最高法院92年度臺上
      字第128 號著有判例可資參照。
  三、公訴意旨認被告乙○○、戊○○及丁○○上開行為分別涉
      有如附表三所示之竊盜未遂罪嫌，無非係以：前揭犯罪事
      實，業據被害人辛○○、寅○○、玄○○及酉○○分別於
      警詢及偵查中指訴歷歷，並經證人吳武聰及郭培林分別於
      警詢及偵查中證述在卷為其主要論據。訊據被告乙○○、
      戊○○及丁○○固不否認於前揭時間曾至如附表三所示地
      點等事實，然堅詞否認有為如附表三所示之竊盜未遂犯行
      ，均辯稱：當日尚未進入屋內竊取財物即為人發覺等語。
  四、按行為人是否構成刑法第321 條之加重竊盜罪，仍應視其
      已否著手實施同法第320 條之竊盜行為而定，而竊盜行為
      之著手，係以已否開始財物之搜尋為要件，倘行為人僅著
      手於刑法第321 條第1 項各款所列之加重要件行為（如結
      夥三人、攜帶兇器、毀壞門扇或安全設備、夜間侵入住宅
      ），而尚未為竊盜行為之著手者，充其量亦僅得於訴訟要
      件（如業經合法告訴）齊備下，依情狀論以侵入住宅罪或
      毀損罪，斷不能以該條竊盜罪之未遂犯論科；又刑法上之
      未遂犯，必須已著手於犯罪行為之實行而不遂，始能成立
      ，此在刑法第25條第1 項規定甚明，另竊盜行為之著手，
      係指行為人意圖為自己或第三人不法之所有，而開始搜尋
      財物而定，最高法院27年滬上字第54號判例及92年度臺上
      字第5127號判決意旨可資參照。查被害人辛○○於警詢中
      證稱：「…我當時在屋內客廳看電視，突然聽到大門外有
      開門的聲音，原以為鄰居，發現聲音持續約五分鐘，我就
      去打開木門，就看到一個人往樓下衝，我就大喊抓小偷，
      竊賊就往巷子逃逸…」、「（問：現場有無任何財物損失
      ？）沒有任何損失。」等語，又被害人玄○○於警詢中證
      稱：「我是事後警方到場告訴我遭小偷等情，我去檢查大
      門才發現鐵門釘子有異狀，…」、「（問：家中有無任何
      財物損失或遭破壞情形？）都沒有。」等語，而被害人酉
      ○○於警詢中亦證稱：「…睡覺時忽然聽到窗戶有聲響，
      我立即驚醒，發現窗戶邊站著一個男人持一支竹棒正欲開
      窗戶，我當場起床大叫抓賊，該竊賊立即往樓梯方向逃跑
      …」、「（問：現場有無任何財物損失？）沒有。」、「
      （問：現場有無門窗損壞？）沒有。」等語，另被害人寅
      ○○之友人吳武聰於警詢中則證稱：「…再我與寅○○一
      居住的住所內上廁所時，聽見住所大門發出有人以鑰匙開
      第一道鐵門及繼續要開第二道鍛造門的聲響，後來可能因
      為我有將鍛造門自內反鎖打不開而發出疑似要用力開門的
      聲音，我以為是寅○○回來了，於是我就大聲對著大門的
      方向喝斥並同時自屋內將門打開想要了解到底是誰想要開
      門進屋，但在我開門以後沒有看見人…」等語，是依上開
      之陳述內容觀之，僅足以認定行為人業已實施刑法第321
      條第1 項各款所列之加重要件行為，而難認被告乙○○、
      戊○○及丁○○已達搜尋財物之著手階段；又被告乙○○
      、戊○○及丁○○所為如附表三所示之行為，縱認涉有刑
      法第306 條第1 項之侵入住宅罪嫌，然依同法第308 條第
      1 項之規定，均須告訴乃論，而依卷內現存事證，此部分
      犯行均未經被害人辛○○、玄○○及酉○○提出告訴，至
      被害人寅○○雖於96年3 月22日提出告訴，觀諸證人吳武
      聰於同日警詢中證稱：「（問：丁○○楚以竊得之鑰匙欲
      開門進入你住所外，其有無進入你住所內？）因為我將門
      反鎖，所以他只有開一道門，無法進入我屋內。」等語，
      而刑法第306 條第1 項之侵入住宅罪並無罰未遂犯之規定
      ，自難以該等罪名論處。是被告乙○○、戊○○及丁○○
      所涉如附表三所示之竊盜未遂犯行，尚屬無從證明。此外
      ，復查無其他積極證據足資證明渠等有何公訴意旨所稱之
      竊盜未遂犯行，依照前開之說明，自應均就此部分為被告
      無罪之諭知。
據上論斷，應依刑事訴訟法第284 條之1 、第299 條第1 項前段
、第300 條、第301 條第1 項前段，刑法第28條、第320 條第1
項、第3 項、第321 條第1 項第1 款、第2 款、第3 款、第4 款
、第2 項、第25條第2 項、第55條、第51條第5 款、第62條、第
41條第1 項、第38條第1 項第2 款，刑法施行法第1 條之1 ，中
華民國96年罪犯減刑條例第2 條第1 項第3 款、第7 條，判決如
主文。
本案經檢察官張紜瑋到庭執行職務
中    華    民    國    97    年    2     月    29    日
                  刑事第五庭法  官  黃雅君
以上正本證明與原本無異。
如不服本判決，應於收受送達後10日內向本院提出上訴書狀，其
未敘述上訴之理由者並得於提起上訴後20日內向本院補提理由書
（均須按他造當事人之人數附繕本）。
                            書記官  簡湘雲
中    華    民    國    97    年    2     月    29    日
附錄本案論罪科刑法條：
刑法第320條、第321條
中華民國刑法第320條
意圖為自己或第三人不法之所有，而竊取他人之動產者，為竊盜
罪，處 5 年以下有期徒刑、拘役或 5 百元以下罰金。
意圖為自己或第三人不法之利益，而竊佔他人之不動產者，依前
項之規定處斷。
前二項之未遂犯罰之。
中華民國刑法第321條
犯竊盜罪而有左列情形之一者，處 6 月以上、 5 年以下有期徒
刑：
一  於夜間侵入住宅或有人居住之建築物、船艦或隱匿其內而犯
之者。
二  毀越門扇、牆垣或其他安全設備而犯之者。
三  攜帶兇器而犯之者。
四  結夥三人以上而犯之者。
五  乘火災、水災或其他災害之際而犯之者。
六  在車站或埠頭而犯之者。
前項之未遂犯罰之。
附表一：
┌──┬───────┬───────┬─────┬────────────────┬───┬────────────┐
│編號│   時間       │地點          │被害人    │行竊方式與失竊財物              │行為人│所犯法條                │
│    │              │              │          │                                │      │                        │
├──┼───────┼───────┼─────┼────────────────┼───┼────────────┤
│一  │96年3 月上旬某│臺北市北投區北│戌○○    │以徒手之方式拆卸車道機房口內防水│丙○○│刑法第320 條第1 項      │
│    │日            │投路1 段9 號  │          │不銹鋼閘門1 片，得手後由戊○○搭│戊○○│                        │
│    │              │              │          │載丙○○，前往臺北市○○區○○路│      │                        │
│    │              │              │          │資源回收場變賣得款新臺幣（下同  │      │                        │
│    │              │              │          │）2500 元                       │      │                        │
├──┼───────┼───────┼─────┼────────────────┼───┼────────────┤
│二  │96年3 月23日上│台北市北投區奇│己○○    │由戊○○駕駛ZZ-5703 號小貨車，搭│戊○○│刑法第321 條第1 項第2   │
│    │午6 時15分    │岩路151 號旁黎│          │載丙○○及丁○○二人，由丁○○在│丙○○│、3 、4款               │
│    │              │明長青休閒中心│          │旁把風，另由丙○○持己有客觀上可│丁○○│                        │
│    │              │              │          │供作兇器使用之鐵撬破壞該休閒中心│      │                        │
│    │              │              │          │二樓之鐵絲網後攀爬進入無人居住之│      │                        │
│    │              │              │          │休閒中心內，竊取瓦斯爐、爐臺及洗│      │                        │
│    │              │              │          │手臺等白鐵製品，得手後由戊○○及│      │                        │
│    │              │              │          │丙○○將之搬入上開貨車內，嗣其欲│      │                        │
│    │              │              │          │離去之際，惟己○○發現而制止，始│      │                        │
│    │              │              │          │將所竊得之上開物品棄置於休閒中心│      │                        │
│    │              │              │          │旁道路上。                      │      │                        │
├──┼───────┼───────┼─────┼────────────────┼───┼────────────┤
│三  │96年4 月8 日凌│臺北市北投區中│午○○    │駕駛租用之ZZ-5703 號小貨車至該處│丙○○│刑法第320 條第1 項      │
│    │晨5 時5 分    │央南路102 巷38│          │，嗣由甲○○及丙○○合力抬起一樓│甲○○│                        │
│    │              │之一號大門出入│          │公共大門之白鐵門，將之搬至貨車上│      │                        │
│    │              │口            │          │而竊取，並變賣得款3000多元      │      │                        │
├──┼───────┼───────┼─────┼────────────────┼───┼────────────┤
│四  │96年4 月21日12│臺北市北投區中│亥○○    │以己有之開鎖工具開啟一樓大門，至│乙○○│刑法第321 條第1 項第2款 │
│    │時30分前之日間│央北路3 段7 號│          │五樓頂見落地窗未關，而由乙○○自│戊○○│、第306條第1項          │
│    │某時許（起訴書│5樓 頂        │          │落地窗上小門窗攀爬入內，由戊○○│      │                        │
│    │誤載為14時許）│              │          │在外把風，竊取R.C 水晶鑽錶2 條、│      │                        │
│    │              │              │          │手錶12只（其中SKII手錶2 只已領回│      │                        │
│    │              │              │          │）、金項鍊4 條、神明金牌15塊、金│      │                        │
│    │              │              │          │手鍊5 條、銀戒指12個、金戒指3 個│      │                        │
│    │              │              │          │、銀項鍊2 條、銀手鍊2 條、男女鑽│      │                        │
│    │              │              │          │戒各1 個（各半克拉）、SONYT10 數│      │                        │
│    │              │              │          │位相機1 台、新臺幣8000元、美金  │      │                        │
│    │              │              │          │51元、領帶夾1 個、NB紀念表1 只、│      │                        │
│    │              │              │          │圓形玉珮3 只                    │      │                        │
├──┼───────┼───────┼─────┼────────────────┼───┼────────────┤
│五  │96年5 月中旬上│臺北市中山區吉│癸○○    │以己有之開鎖工具開啟公寓大門後至│乙○○│刑法第321 條第1 項第2款 │
│    │午10時許      │林路267 號6 樓│          │六樓頂，由鐵窗攀爬進入屋內（侵入│      │                        │
│    │              │頂            │          │住宅部分未據告訴），竊取ACER筆記│      │                        │
│    │              │              │          │型電腦一臺、星辰手錶3 支、鍍銀項│      │                        │
│    │              │              │          │鍊                              │      │                        │
├──┼───────┼───────┼─────┼────────────────┼───┼────────────┤
│六  │96年4 月5 日22│臺北市中山區林│宙○○    │見落地門未上鎖而開門進入屋內（侵│乙○○│刑法第320條第1項        │
│    │時30分前之日間│森北路480 號5 │          │入住宅部分未據告訴），竊取鑽戒1 │      │（補充理由書認所犯法條為│
│    │某時許（起訴書│樓頂          │          │個、金戒指1 個、K 金戒指2 個、星│      │刑法第321 條第1 項第2 款│
│    │誤載為96年5 月│              │          │形手鍊1 條、金手鍊2 條、K 金項鍊│      │）                      │
│    │12日，業經檢察│              │          │1條                             │      │                        │
│    │官當庭更正）  │              │          │                                │      │                        │
├──┼───────┼───────┼─────┼────────────────┼───┼────────────┤
│七  │96年5 月12日17│臺北市中山區民│子○○    │持己有客觀上可供作兇器使用之鐵撬│乙○○│刑法第321 條第1 項第2、3│
│    │至18時間之日間│生東路2 段115 │          │破壞鐵窗上安全門之鎖頭，由安全門│      │款                      │
│    │某時許（起訴書│巷28弄16號2 樓│          │攀爬進入屋內（侵入住宅部分未據告│      │                        │
│    │誤載為下午7 時│              │          │訴），竊得金項鍊1 條、戒指1 個與│      │                        │
│    │許失竊）      │              │          │現金5000元                      │      │                        │
├──┼───────┼───────┼─────┼────────────────┼───┼────────────┤
│八  │96年6 月2 日19│臺北市中山區吉│丑○○    │由頂樓鐵窗未上鎖之安全門攀爬入內│乙○○│刑法第321 條第1 項第1、 │
│    │時許          │林路161 巷3 號│          │，竊取黑色背包1 個（內有身分證、│      │2 款                    │
│    │              │5 樓頂（起訴書│          │信用卡、行動電話1 台及小錢包）、│      │                        │
│    │              │誤載為4 樓，業│          │現金14000 元、吉林人蔘          │      │                        │
│    │              │經檢察官當庭更│          │                                │      │                        │
│    │              │正）          │          │                                │      │                        │
├──┼───────┼───────┼─────┼────────────────┼───┼────────────┤
│九  │96年6 月15日13│臺北市中山區農│申○○    │由乙○○騎乘BGH-851 號重型機車至│戊○○│刑法第321 條第1 項第2款 │
│    │至14時間某時許│安街227 巷3 弄│          │上址1 樓會同戊○○，分持戊○○所│乙○○│、第3 款、第306條第1項  │
│    │              │26 號5樓及頂樓│          │攜帶之客觀上可供作兇器使用之鐵撬│      │                        │
│    │              │              │          │1支 、大型平口螺絲起子1 支及小型│      │                        │
│    │              │              │          │鐵撬1 支，先以鐵撬拉開鐵門欄杆後│      │                        │
│    │              │              │          │伸手入內開啟鐵門，再以螺絲起子破│      │                        │
│    │              │              │          │壞木質大門喇叭鎖頭後侵入屋內行竊│      │                        │
│    │              │              │          │，竊得PS 2遊戲機1 台、餅乾2 包、│      │                        │
│    │              │              │          │手錶3 支、項鍊5 條、隨身碟1 支及│      │                        │
│    │              │              │          │領帶夾1 個等物，由戊○○下手竊得│      │                        │
│    │              │              │          │數位相機1 台、天后宮紀念幣3 枚、│      │                        │
│    │              │              │          │香菸4 包及179 元，得手後離去之際│      │                        │
│    │              │              │          │，為警據報前往處理而當場查獲，並│      │                        │
│    │              │              │          │扣得戊○○所有之前開鐵撬1 支、大│      │                        │
│    │              │              │          │型平口螺絲起子1 支及小型鐵撬1支 │      │                        │
│    │              │              │          │（保管字號為臺灣士林地方法院檢察│      │                        │
│    │              │              │          │署96年度保管字第3860號），另於林│      │                        │
│    │              │              │          │俊寬所騎乘之上開機車置物箱內扣得│      │                        │
│    │              │              │          │其所有之平口螺絲起子2 支、十字螺│      │                        │
│    │              │              │          │絲起子1 支、老虎鉗1 支、鯉魚鉗1 │      │                        │
│    │              │              │          │支、拔釘器1 支、扳手1 支、美工刀│      │                        │
│    │              │              │          │1 支及開鎖工具1支（保管字號為臺 │      │                        │
│    │              │              │          │灣士林地方法院檢察署96年度保管字│      │                        │
│    │              │              │          │第3860號）                      │      │                        │
├──┼───────┼───────┼─────┼────────────────┼───┼────────────┤
│一０│96年3 月21日18│臺北市北投區稻│寅○○    │利用至該工作室消費後欲離開之際，│丁○○│刑法第320 條第1 項      │
│    │時30分        │香路161 巷7 號│          │適警方前往上址查緝，竊取置於客廳│      │                        │
│    │              │8樓 （男士推拿│          │內矮櫃上之大門鑰匙2 把及感應卡1 │      │                        │
│    │              │工作室）      │          │張，旋於96年3 月22日凌晨2 時40分│      │                        │
│    │              │              │          │許，持所竊得之上開鑰匙等物至該工│      │                        │
│    │              │              │          │作室，經寅○○之友人吳武聰留下崔│      │                        │
│    │              │              │          │慶生之年籍，而得悉上情          │      │                        │
├──┼───────┼───────┼─────┼────────────────┼───┼────────────┤
│一一│96年6 月12日17│臺北市北投區北│黃○○    │將冷氣機推入屋內形成缺口後，由林│乙○○│刑法第321 條第1 項第2款 │
│    │時30分前之日間│投路1 段51號6 │          │俊寬自冷氣口攀爬進入屋內行竊（侵│戊○○│                        │
│    │某時許        │樓頂          │          │入住宅部分未據告訴），由戊○○在│      │                        │
│    │              │              │          │外把風，竊得存錢筒1 個（約有8 萬│      │                        │
│    │              │              │          │元、黃金項鍊3 條）、金戒指3 個、│      │                        │
│    │              │              │          │星辰手錶1 只，經警據報前往處理，│      │                        │
│    │              │              │          │而由警於冷氣口旁採得可疑指紋，經│      │                        │
│    │              │              │          │送請內政部警政署刑事警察局比對鑑│      │                        │
│    │              │              │          │定結果與乙○○之指紋相符。      │      │                        │
│    │              │              │          │                                │      │                        │
├──┼───────┼───────┼─────┼────────────────┼───┼────────────┤
│一二│96年4 月中旬日│臺北市北投區致│未○○    │由乙○○自未上鎖之落地門進入屋內│乙○○│刑法第320 條第3項、第1項│
│    │間某時許（起訴│遠一路1 段29號│          │（侵入住宅部分未據告訴），另由陳│戊○○│（補充理由書認所所犯法條│
│    │書誤載為96年5 │5樓 頂        │          │啟南在外把風，而於屋內翻找財物未│      │為刑法第321 條第1 項第2 │
│    │月間某日）    │              │          │獲                              │      │款）                    │
├──┼───────┼───────┼─────┼────────────────┼───┼────────────┤
│一三│96年6 月15日前│臺北市中山區建│宇○○    │以開鎖工具插入鑰匙孔開啟一樓感應│乙○○│刑法第320 條第1 項（補充│
│    │某日之日間某時│國北路3 段22巷│          │門後至頂樓（侵入住宅部分未據告訴│      │理由書認所犯法條為刑法第│
│    │許            │15 號5樓之1 頂│          │），因該處大門未鎖而進入，竊取飾│      │321 條第1 項第2 款、第3 │
│    │              │樓            │          │品配件75個                      │      │款）                    │
├──┼───────┼───────┼─────┼────────────────┼───┼────────────┤
│一四│96年6 月上旬某│臺北市中山區新│地○○    │徒手拉開鐵窗攀爬侵入屋內（侵入住│乙○○│刑法第321 條第2 項、第1 │
│    │日之日間某時許│生北路2 段149 │          │宅部分未據告訴）翻找財物而未竊得│      │項第2 款                │
│    │              │巷12號5 樓    │          │任何財物                        │      │                        │
├──┼───────┼───────┼─────┼────────────────┼───┼────────────┤
│一五│96年6 月2 日20│臺北市北投區文│巳○○    │攜帶己有客觀上可供作兇器使用之固│丙○○│刑法第321 條第1 項第3款 │
│    │時15分        │林北路94巷35號│          │定夾1 把、套筒8 個、十字起子1 把│      │                        │
│    │              │力麟建設太和  │          │及套筒扳手1 支等工具侵入上開無人│      │                        │
│    │              │預售工地      │          │所在之工地內，徒手竊取白鐵門手把│      │                        │
│    │              │              │          │1只 （起訴書誤載為鐵門，業經檢察│      │                        │
│    │              │              │          │官當庭更正，價值約300 元，已領回│      │                        │
│    │              │              │          │），得手後欲離去之際，為警當場查│      │                        │
│    │              │              │          │獲，並扣得上開工具（保管字號為臺│      │                        │
│    │              │              │          │灣士林地方法院檢察署96年度保管字│      │                        │
│    │              │              │          │第2202號）                      │      │                        │
├──┼───────┼───────┼─────┼────────────────┼───┼────────────┤
│一六│96年2 月11日22│臺北市北投區北│天○○    │將置於屋外防火巷內之白鐵大門，以│丙○○│刑法第320 條第1 項      │
│    │時            │投路95巷7 號房│          │預備之推車竊取並載運離去，得手後│      │                        │
│    │              │屋外之防火巷  │          │送至臺北市○○區○○路資源回收場│      │                        │
│    │              │              │          │以2400元之價格販售牟利          │      │                        │
├──┼───────┼───────┼─────┼────────────────┼───┼────────────┤
│一七│96年3 月29日5 │臺北市北投區大│閻天霖    │徒手將公寓之鐵門2 片卸下以竊取，│丙○○│刑法第320 條第1 項      │
│    │時（起訴書誤載│興街24巷1 弄6 │          │得手後搬至小貨車上載離          │      │                        │
│    │為20時37分）  │號            │          │                                │      │                        │
├──┼───────┼───────┼─────┼────────────────┼───┼────────────┤
│一八│96年3 月28日11│臺北市北投區民│庚○○    │見門未上鎖而入內竊取不銹鋼水槽（│丙○○│刑法第320 條第1 項      │
│    │時許（起訴書誤│族路68巷6 號1 │          │侵入住宅部分未據告訴），得手後載│      │                        │
│    │載為12時）    │樓            │          │運離去之際，為警盤檢而查獲（已領│      │                        │
│    │              │              │          │回）                            │      │                        │
├──┼───────┼───────┼─────┼────────────────┼───┼────────────┤
│一九│96年4 月25日中│臺北市中山區新│陳信合    │徒手拆下窗戶爬窗入內（侵入住宅部│乙○○│刑法第321 條第1 項第2款 │
│    │午（起訴書誤載│生北路2 段41巷│          │分未據告訴）竊取行動電話1 支（已│      │                        │
│    │為19時10分，業│14 號8樓      │          │領回）                          │      │                        │
│    │經檢察官當庭更│              │          │                                │      │                        │
│    │正）          │              │          │                                │      │                        │
├──┼───────┼───────┼─────┼────────────────┼───┼────────────┤
│二０│96年4月25日14 │臺北市中山區新│壬○○    │由浴室窗戶攀爬進入屋內，竊取金項│乙○○│刑法第321 條第1 項第2款 │
│    │時至18時間之日│生北路2 段41巷│          │鍊1 條、富士數位相機1 臺、PRADA │      │、第法306 條第1 項      │
│    │間某時（起訴書│14號8 樓之1   │          │黑色背包1 台、歐元300 元、泰幣  │      │                        │
│    │誤載為14 時） │              │          │7000元、SOGO禮券6000元、20000 元│      │                        │
├──┼───────┼───────┼─────┼────────────────┼───┼────────────┤
│二一│96年5 月上旬某│臺北市中山區吉│辰○○    │徒手將窗戶欄杆拉彎，攀爬窗戶進入│乙○○│刑法第321 條第1 項第1、2│
│    │日17時至20時間│林路144 巷20號│          │屋內，竊取SONY手機1 支（已領回  │      │款                      │
│    │之日落後某時  │5樓           │          │）、照相機1 台、LV包包1 個及筆記│      │                        │
│    │              │              │          │型電腦1 台                      │      │                        │
├──┼───────┼───────┼─────┼────────────────┼───┼────────────┤
│二二│96年4 月上旬某│臺北縣板橋市三│卯○○    │自冷氣口之窗戶攀爬進入屋內（侵入│乙○○│刑法第321 條第1 項第2款 │
│    │日之日間某時許│民路2 段163 號│          │住宅部分未據告訴），竊取NOKIA 行│      │                        │
│    │              │7樓 頂        │          │動電話1 支（已領回）、銀項鍊1 條│      │                        │
│    │              │              │          │、存錢筒1 個                    │      │                        │
└──┴───────┴───────┴─────┴────────────────┴───┴────────────┘
附表二：
┌──┬───┬────────────────────────┐
│編號│被害人│主                                            文│
├──┼───┼────────────────────────┤
│一  │戌○○│戊○○、丙○○共同竊盜，累犯，各處有期徒刑月，│
│    │      │均減為有期徒刑壹月又拾伍日。                    │
├──┼───┼────────────────────────┤
│二  │己○○│戊○○、丙○○、丁○○結夥三人以上，攜帶兇器，毀│
│    │      │越安全設備竊盜，累犯，各處有期徒刑壹年，均減為有│
│    │      │期徒刑陸月，鐵撬壹支沒收之。                    │
├──┼───┼────────────────────────┤
│三  │午○○│丙○○共同竊盜，累犯，處有期徒刑肆月，減為有期徒│
│    │      │刑貳月。                                        │
├──┼───┼────────────────────────┤
│四  │亥○○│乙○○、戊○○共同踰越安全設備竊盜，累犯，各處有│
│    │      │期徒刑捌月，均減為有期徒刑肆月，扣案之開鎖工具  │
│    │      │壹支（保管字號為臺灣士林地方法院檢察署九十六年度│
│    │      │保管字第三八六０號）沒收之。                    │
├──┼───┼────────────────────────┤
│五  │癸○○│乙○○踰越安全設備竊盜，累犯，處有期徒刑柒月，扣│
│    │      │案之開鎖工具壹支（保管字號為臺灣士林地方法院檢察│
│    │      │署九十六年度保管字第三八六０號）沒收之。        │
├──┼───┼────────────────────────┤
│六  │宙○○│乙○○竊盜，累犯，處有期徒刑肆月，減為有期徒刑貳│
│    │      │月。                                            │
├──┼───┼────────────────────────┤
│七  │子○○│乙○○攜帶兇器，毀越安全設備竊盜，累犯，處有期徒│
│    │      │刑柒月，鐵撬壹支沒收之。                        │
├──┼───┼────────────────────────┤
│八  │丑○○│乙○○踰越安全設備，於夜間侵入住宅竊盜，累犯，處│
│    │      │有期徒刑柒月。                                  │
├──┼───┼────────────────────────┤
│九  │申○○│乙○○、戊○○共同攜帶兇器，踰越安全設備竊盜，累│
│    │      │犯，各處有期徒刑拾月，扣案之鐵撬壹支、大型平口起│
│    │      │子壹支及小型鐵撬壹支（以上保管字號為臺灣士林地方│
│    │      │法院檢察署九十六年度保管字第三八六０號）均沒收之│
│    │      │。                                              │
├──┼───┼────────────────────────┤
│一０│寅○○│丁○○竊盜，累犯，處有期徒刑肆月，減為有期徒刑貳│
│    │      │月。                                            │
├──┼───┼────────────────────────┤
│一一│黃○○│乙○○、戊○○共同踰越安全設備竊盜，累犯，各處有│
│    │      │期徒刑捌月。                                    │
├──┼───┼────────────────────────┤
│一二│未○○│乙○○、戊○○共同竊盜，未遂，累犯，各處有期徒刑│
│    │      │肆月，均減為有期徒刑貳月。                      │
├──┼───┼────────────────────────┤
│一三│宇○○│乙○○竊盜，累犯，有期徒刑肆月，扣案之開鎖工具壹│
│    │      │支（保管字號為臺灣士林地方法院檢察署九十六年度保│
│    │      │管字第三八六０號）沒收之。                      │
├──┼───┼────────────────────────┤
│一四│地○○│乙○○踰越安全設備竊盜，未遂，累犯，處有期徒刑伍│
│    │      │月。                                            │
├──┼───┼────────────────────────┤
│一五│巳○○│丙○○攜帶兇器竊盜，累犯，處有期徒刑捌月，扣案之│
│    │      │固定夾壹把、套筒捌個、十字起子壹把及套筒扳手壹支│
│    │      │（以上保管字號為臺灣士林地方法院檢察署九十六年度│
│    │      │保管字第二二０二號）均沒收之。                  │
├──┼───┼────────────────────────┤
│一六│天○○│丙○○竊盜，累犯，處有期徒刑月，減為有期徒刑壹│
│    │      │月又拾伍日。                                    │
├──┼───┼────────────────────────┤
│一七│閻天霖│丙○○竊盜，累犯，處有期徒刑肆月，減為有期徒刑貳│
│    │      │月。                                            │
├──┼───┼────────────────────────┤
│一八│庚○○│丙○○竊盜，累犯，處有期徒刑伍月，減為有期徒刑貳│
│    │      │月又拾伍日。                                    │
├──┼───┼────────────────────────┤
│一九│陳信合│乙○○踰越安全設備竊盜，累犯，處有期徒刑柒月。  │
├──┼───┼────────────────────────┤
│二０│壬○○│乙○○踰越安全設備竊盜，累犯，處有期徒刑捌月。  │
├──┼───┼────────────────────────┤
│二一│辰○○│乙○○毀越安全設備，於夜間侵入住宅竊盜，累犯，處│
│    │      │有期徒刑拾月。                                  │
├──┼───┼────────────────────────┤
│二二│卯○○│乙○○踰越安全設備竊盜，累犯，處有期徒刑柒月，減│
│    │      │為有期徒刑月又拾伍日。                        │
└──┴───┴────────────────────────┘
附表三：
┌──┬──────┬─────┬───┬─────────┬────┐
│編號│時  間      │地  點    │被害人│行竊方式與失竊財物│行為人  │
│    │            │          │      │                  │（補充理│
│    │            │          │      │                  │由書認所│
│    │            │          │      │                  │犯法條）│
├──┼──────┼─────┼───┼─────────┼────┤
│一  │96年5 月12日│臺北市中山│辛○○│以開鎖工具開啟大門│乙○○  │
│    │12時40分許（│區○○街79│      │侵入住宅時經屋內人│戊○○  │
│    │起訴書誤載為│巷10號4樓 │      │員發現而未遂      │（補充理│
│    │96年5 月下旬│          │      │                  │由書認所│
│    │，業經檢察官│          │      │                  │犯法條為│
│    │當庭更正）  │          │      │                  │刑法第32│
│    │            │          │      │                  │0 條第1 │
│    │            │          │      │                  │項、第3 │
│    │            │          │      │                  │項）    │
├──┼──────┼─────┼───┼─────────┼────┤
│二  │96年3月22日 │臺北市北投│寅○○│持上開門鎖侵入屋內│丁○○  │
│    │凌晨2時40分 │區○○路16│      │                  │戊○○  │
│    │            │1 巷7 號8 │      │                  │（補充理│
│    │            │樓        │      │                  │由書認所│
│    │            │          │      │                  │犯法條為│
│    │            │          │      │                  │刑法第32│
│    │            │          │      │                  │1條第1項│
│    │            │          │      │                  │第1 款、│
│    │            │          │      │                  │第2項） │
├──┼──────┼─────┼───┼─────────┼────┤
│三  │96年5月間某 │臺北市中山│玄○○│以破壞鐵門方式侵入│乙○○  │
│    │日          │區○○街16│      │住宅行竊未遂      │戊○○  │
│    │            │4號2樓    │      │                  │（補充理│
│    │            │          │      │                  │由書認所│
│    │            │          │      │                  │犯法條為│
│    │            │          │      │                  │刑法第32│
│    │            │          │      │                  │1條第1項│
│    │            │          │      │                  │第2 款、│
│    │            │          │      │                  │第2項） │
├──┼──────┼─────┼───┼─────────┼────┤
│四  │96年4 月27日│臺北市中山│酉○○│以竹棒開啟窗戶侵入│乙○○  │
│    │15時10分許（│區○○路25│      │住宅未遂          │（補充理│
│    │起訴書誤載為│1號5樓    │      │                  │由書認所│
│    │96年5 月間某│          │      │                  │犯法條為│
│    │日，業經檢察│          │      │                  │刑法第32│
│    │官當庭更正）│          │      │                  │1條第1項│
│    │            │          │      │                  │第2 款、│
│    │            │          │      │                  │第2項） │
└──┴──────┴─────┴───┴─────────┴────┘


司法院資訊處製作；財團法人民間司法改革基金會備份。
